臺灣臺中地方法院刑事判決　　　　　　 100年度易字第3474號
公　訴　人　臺灣臺中地方法院檢察署檢察官
被　　　告　魏連福
上列被告因違反保護令案件，經檢察官提起公訴（100 年度偵字
第17463號），本院判決如下：
    主    文
魏連福犯違反保護令罪，處拘役貳拾日，如易科罰金，以新臺幣
壹仟元折算壹日。
    犯罪事實
一、魏連福係陳貴鑾之配偶，2人間具有家庭暴力防治法第3條第
    1 款所定之家庭成員關係。魏連福前因對陳貴鑾實施家庭暴
    力行為，陳貴鑾乃向本院聲請民事通常保護令，經本院於民
    國（下同）99年9 月9 日為99年度家護字第879 號裁定：(一)
    命魏連福不得對陳貴鑾實施身體或精神上不法侵害之行為；
    (二)命魏連福不得對陳貴鑾為騷擾行為；(三)本保護令之有效期
    間為1 年。詎魏連福在收受上開通常保護令後，於前開保護
    令有效期間內之100 年3 、4 月間某日，仍基於違反前開保
    護令之犯意，明知陳貴鑾在其等臺中市○○區○○路3 段33
    5 號住處頂頭陽臺洗衣，仍將通往陽臺之門反鎖，致陳貴鑾
    無法自由出入、下樓。嗣經陳貴鑾打電話通知其子魏建州返
    家為其開門，魏連福始於魏建州到達前，將前開門鎖開啟，
    以此方式對陳貴鑾為騷擾之行為，而違反上揭保護令之規定
    。
二、案經臺中市政府警察局第六分局報請臺灣臺中地方法院檢察
    署檢察官偵查起訴。
    理    由
一、證據能力之部分：
（一）按被告以外之人於審判外之言詞或書面陳述，除法律有規
      定者外，不得作為證據；被告以外之人於偵查中向檢察官
      所為之陳述，除顯有不可信之情況者外，得為證據；被告
      以外之人於審判外之陳述，雖不符前4 條之規定，而經當
      事人於審判程序同意作為證據，法院審酌該言詞陳述或書
      面陳述作成時之情況，認為適當者，亦得為證據；當事人
      、代理人或辯護人於法院調查證據時，知有第159 條第1
      項不得為證據之情形，而未於言詞辯論終結前聲明異議者
      ，視為有前項之同意，刑事訴訟法第159 條第1 項、第15
      9 條之1 第2 項、第159 條之5 分別定有明文。經查，檢
      察官、被告魏連福，對於本判決所引用之下列各項供述證
      據方法之證據能力，於本院審理程序時均表示無意見，且
      於法院調查證據時，知有刑事訴訟法第159條第1項不得為
      證據之情形，亦未於言詞辯論終結前聲明異議，茲審酌該
      等言詞陳述及書面陳述作成時之情況，並無不宜作為證據
      之情事，依上開規定，自得作為證據。
（二）次按關於非供述證據之物證，或以科學、機械之方式，對
      於當時狀況所為忠實且正確之記錄，性質上並非供述證據
      ，均應無傳聞法則規定之適用；如該非供述證據非出於違
      法取得，並已依法踐行調查程序，即不能謂無證據能力（
      最高法院97年度臺上字第1401號、97年度臺上字第6153號
      、97年度臺上字第3854號判決要旨參照）。查本案之非供
      述證據，並無人對現實情形之記憶、知覺經常可能發生之
      誤差（如知覺之主觀性及記憶隨時間推移而發生變化、遺
      忘等），無傳聞法則之適用至明，且其等係依法定程序合
      法所取得，與本案具有關聯性，被告魏連福復未爭執其等
      有何違法取證之情形，自認均有證據能力。
二、訊據被告魏連福對於上開時、地，以將門反鎖之方式騷擾被
    害人陳貴鑾等情，均坦承不諱（見本院卷第9 、10頁）；核
    與證人即被害人陳貴鑾於警詢、偵訊中所為之證述（見警卷
    第5 頁、偵卷第12頁）、證人魏建州於偵訊中所為之證詞（
    見偵卷第15頁）大致相符；並有本院99年度家護字第879 號
    民事通常保護令、臺中市警察局第六分局99年9 月10日保護
    令執行紀錄表、現場照片3 張在卷可佐（見警卷第10-14 頁
    ），是認被告之自白應堪置信。本件事證已臻明確，被告犯
    行，洵堪認定。
三、按家庭暴力防治法第2條第3款規定之「騷擾」，係指任何打
    擾、警告、嘲弄或辱罵他人之言語、動作或製造使人生畏怖
    情境之行為，使他人因而產生不快不安之感受。又家庭暴力
    防治法第61條之違反保護令罪，以被告違反法院依該法第14
    條第1項、第16條第3項所為之裁定為要件，一旦被告有違反
    保護令之行為，不論被告之主觀為何，即構成犯罪，性質上
    屬於行為犯。本件被告魏連福與被害人陳貴鑾為夫妻關係，
    屬家庭暴力防治法第3條第1款之家庭成員，被告明知本院核
    發之99年度家護字第879 號民事通常保護令，已裁定命其於
    保護令有效期間內不得對被害人陳貴鑾為騷擾之行為，仍為
    上揭犯行，經核被告魏連福所為，係違反法院依家庭暴力防
    治法第14條第1 項第2 款所為之民事通常保護令，而犯家庭
    暴力防治法第61條第2 款之違反保護令罪。爰審酌被告魏連
    福與被害人陳貴鑾係夫妻關係，其不思如何相互照顧扶持，
    竟任意對為配偶為騷擾行為，且經法院裁定核發民事通常保
    護令後，仍未能改善而為本件犯行，其上所為自屬可議，並
    考量被告犯罪之動機、目的、手段、智識程度、犯罪所生之
    危害，暨被害人陳貴鑾到庭表示願意宥恕被告（見本院卷第
    11頁）等一切情狀，量處如主文所示之刑，並諭知易科罰金
    之折算標準。
據上論斷，依刑事訴訟法第299 條第1 項前段，家庭暴力防治法
第61條第2 款，刑法第11條前段、第41條第1 項前段，判決如主
文。
本案經檢察官張添興到庭執行職務。
中    華    民    國   100    年    11    月    30    日
                  刑事第十九庭  法  官  林秉暉
以上正本證明與原本無異。
如不服本判決應於收受送達後10日內向本院提出上訴書狀，並應
敘述具體理由；其未敘述上訴理由者，應於上訴期間屆滿後20日
內向本院補提理由書（均須按他造當事人之人數附繕本）「切勿
逕送上級法院」。
中    華    民    國  100     年    11    月    30    日
                                書記官  紀俊源
附錄論罪科刑法條全文：
家庭暴力防治法第61條
違反法院依第14條第1項、第16條第3項所為之下列裁定者，為本
法所稱違反保護令罪，處3 年以下有期徒刑、拘役或科或併科新
臺幣10萬元以下罰金：
一、禁止實施家庭暴力。
二、禁止騷擾、接觸、跟蹤、通話、通信或其他非必要之聯絡行
    為。
三、遷出住居所。
四、遠離住居所、工作場所、學校或其他特定場所。
五、完成加害人處遇計畫。